臺灣臺中地方法院刑事判決　　　　　 96年度中簡上字第474號
上　訴　人
即　被　告　乙○○
上列上訴人因違反毒品危害防制條例案件，不服本院臺中簡易庭
96年度中簡字第180號中華民國96年4月22日第一審簡易判決（聲
請簡易處刑案號：臺灣臺中地方法院檢察署95年度偵字第26303
號），提起上訴，本院管轄之第二審合議庭判決如下：
   主  文
上訴駁回。
    犯罪事實及理由
一、本案經本院審理結果，認第一審判決認事用法及量刑均無不
    當，應予維持，除第一審簡易判決書記載之犯罪事實（即檢
    察官聲請簡易判決處刑書犯罪事實欄一第二行）「，竟於不
    詳時日起，持有第一級毒品海洛因1小包（淨重0.04公克）
    。」等語，更正為「，於民國九十五年六月間某日，在其位
    於臺中市○區○○路一段一四三號住處房間內，發現其真實
    姓名年籍不詳、自稱「阿嘉」之成年友人先前留置在前開房
    間內之第一級毒品海洛因一包（淨重○點○四公克、包裝重
    ○點二九公克），旋自同日起至後述為警查獲時止，無故持
    有前開第一級毒品海洛因一包（淨重○點○四公克、包裝重
    ○點二九公克）。」，及證據部分增列上訴人即被告乙○○
    （下稱被告）於本院審理時之自白外，其餘均引用第一審簡
    易判決書（包括聲請簡易判決處刑書）記載之犯罪事實、證
    據及理由（如附件）。
二、被告上訴意旨雖以：被告於假釋期間，除本案外，並無再犯
    其他罪刑，且被告之手不方便，找工作不好找，希望法院能
    判輕一點等語。惟按關於刑之量定，係實體法上賦予法院得
    為自由裁量之事項，倘其未有逾越法律所規定之範圍，或濫
    用其權限，即不得任意指摘為違法（最高法院七十五年臺上
    字第七○三三號判例參照）。本案被告所犯之毒品危害防制
    條例案件第十一條第一項之罪，其法定刑為「三年以下有期
    徒刑、拘役或新臺幣五萬元以下罰金」。而原審依檢察官聲
    請簡易判決處刑書記載之犯罪事實，於法定刑度內量處被告
    有期徒刑四月，並諭知易科罰金之折算標準，難謂有何不當
    之處。且審酌被告前因違反懲治盜匪條例案件，經法院判處
    有期徒刑八年四月確定，入監執行後經假釋付保護管束，現
    仍在假釋期間中，有臺灣高等法院被告前案紀錄表附卷可按
    ，堪認被告素行不佳，其未能戒慎警惕而再為本案持有第一
    級毒品犯行，自值非難，再兼衡酌被告犯後尚知醒悟、坦承
    犯行，其本案持有第一級毒品之數量非鉅，暨其犯罪之智識
    程度、動機、手段等一切情狀，認原審量刑亦屬妥適。被告
    以其個人之身體、經濟狀況指摘原審量刑過重，顯屬無據。
    是被告之上訴為無理由，應予駁回。
據上論斷，應依刑事訴訟法第四百五十五條之一第一項、第三項
、第三百七十三條、第三百六十八條，判決如主文。
本案經檢察官甲○○到庭執行職務。
中　　華　　民　　國　　96　　年　　6 　　月　　29　　日
                  刑事第九庭    審判長法  官  周瑞芬
                                      法  官  莊秋燕
                                      法  官  何世全
以上正本證明與原本無異。
本件不得上訴。
                                      書記官　童洪芳美
中　　華　　民　　國　　96　　年　　6 　　月　　29　　日
